臺灣高雄地方法院民事判決　　　　　　　　　　　　　　　九十年度親字第四二號
　　原　　　告　　丙○○
　　被　　　告　　乙○○
　　兼法定代理人　甲○○
右當事人間否認子女事件，本院判決如左：
    主    　文
確認被告乙○○（民國九十年三月十日生）非被告甲○○與原告丙○○之婚生女。
訴訟費用由原告負擔。
　　事實及理由
一、原告起訴主張：原告丙○○與被告甲○○於民國（下同）八十七年八月十四日結
    婚，嗣因感情不睦，兼以被告甲○○於八十八年十二月間入伍服役，原告即返回
    娘家居住，雙方自此時起未同居，進而於八十九年七月七日離婚，原告並於九十
    年三月十日產下一女，即被告乙○○。惟被告甲○○自服役後，即未與原告同居
    ，自無可能於八十九年五月間使原告受胎，即被告乙○○顯然非為原告與被告甲○○之婚生女。為此，爰依民法第一千零六十三條第二項提起本訴，求為判決如
    主文所示等語。被告對原告主張之事實未予否認，並聲明同意原告之請求，惟訴
    訟費用應由原告負擔。
二、按妻之受胎，係在婚姻關係存續中者，推定其所生子女為婚生子女，前項推定，
    如夫妻之一方能證明妻非自夫受胎者，得提起否認之訴，但應於知悉子女出生之
    日起，一年內為之，民法第一千零六十三條第一、二項定有明文。
三、本件原告主張其與被告甲○○於八十七年八月十四日結為夫妻，嗣於八十九年七
    月七日離婚，而其所生之女即被告乙○○之受胎期間，雖係在其與被告甲○○婚
    姻關係存續中，而依法推定為被告甲○○之婚生子女，惟被告乙○○實非自被告
    甲○○受胎所生等事實，業據其提出與所述相符之戶籍謄本乙件為證，被告亦未
    予否認，且被告乙○○與訴外人江嚴繡間之親子關係，經本院囑託行財團法人長
    庚紀念醫院高雄分院為鑑定，經該院分析結果，江嚴繡與乙○○之父女關係確定
    率為百分之九九．0000000乙節，亦有該院九十一年三月八日（91）長庚
    院高字第四七一號函在卷可稽，是被告乙○○與訴外人江嚴繡間，既無法否定其
    親子血緣關係，原告主張被告乙○○非自被告甲○○受胎所生等語，自屬可採。
    從而，原告依民法第一千零六十三條第二項規定，請求確認被告乙○○非被告甲○○與其之婚生女，洵屬有據，應予准許。
四、訴訟費用負擔之依據：被告聲明訴訟費用應由原告負擔，原告亦允予之，是足認
    兩造就該費用負擔成立訴訟上之契約，於法尚無不合。爰諭知如主文第二項所示
    。
中　　　華　　　民　　　國　　九十一　　年　　四　　月　　三十　　　　　日
　　　                              臺灣高雄地方法院民事第二庭
~B法　　　官　甯　馨
右為正本係照原本作成。
如不服本判決，應於送達後廿日內，向本院提出上訴狀。
中　　　華　　　民　　　國　　九十一　　年　　四　　月　　三十　　　　　日
~B法院書記官  林麗文
